【裁判字號】    99,審訴,276
【裁判日期】    990521
【裁判案由】    違反毒品危害防制條例
【裁判全文】
臺灣新竹地方法院宣示判決筆錄         99年度審訴字第241號
公  訴  人  臺灣新竹地方法院檢察署檢察官
被      告  甲○○
指定辯護人  本院公設辯護人  周凱珍
上列被告因違反毒品危害防制條例一案，經檢察官提起公訴（99
年度毒偵字第337 號、第480 號、第584 號），及追加起訴（99
年度毒偵字第296 號、第722 號）後，聲請本院改依協商程序而
為判決，於中華民國99年5 月21日下午4 時在本院刑事第十一法
庭宣示判決，出席職員如下：
                                    審判長法  官  馮俊郎
                                          書記官  王思穎
                                          通  譯  楊德光
法官起立朗讀判決主文、犯罪事實要旨、處罰條文，及告以上訴
限制、期間並提出上訴狀之法院，且諭知記載其內容：
一、主  文：
    甲○○施用第一級毒品【犯罪事實要旨欄（二）4 (1)】，累
    犯，處有期徒刑捌月。又施用第二級毒品【犯罪事實要旨欄
    （二）4 (2)】，累犯，處有期徒刑伍月。又施用第一級毒品
    【犯罪事實要旨欄（二）4 (3)】，累犯，處有期徒刑玖月；
    扣案之第一級毒品海洛因壹包毛重零點貳貳公克（實稱毛重
    零點肆零伍零公克，淨重零點零伍零公克，取樣零點零零
    貳零公克，餘重零點零零公克），沒收銷燬之。又施用
    第二級毒品【犯罪事實要旨欄（二）4 (4)】，累犯，處有期
    徒刑陸月。又施用第一級毒品【犯罪事實要旨欄（二）4(5)
    】，累犯，處有期徒刑玖月。又施用第二級毒品【犯罪事實
    要旨欄（二）4 (6)】，累犯，處有期徒刑陸月；扣案之甲基
    安非他命壹包毛重零點柒柒公克（送驗淨重零點伍肆壹柒公
    克，驗餘淨重零點伍肆零貳公克），沒收銷燬之，另扣案之
    藥鏟壹支、夾鏈袋壹個，均沒收之。又施用第一級毒品【犯
    罪事實要旨欄（二）4 (7)】，累犯，處有期徒刑捌月。又施
    用第二級毒品【犯罪事實要旨欄（二）4 (8)】，累犯，處有
    期徒刑伍月。又施用第二級毒品【犯罪事實要旨欄（二）4
    (9)】，累犯，處有期徒刑伍月。又持有第一級毒品，累犯，
    處有期徒刑柒月；扣案之第一級毒品海洛因壹包毛重零點貳
    肆公克（實稱毛重零點貳零公克，淨重零點零零公
    克，取樣零點零零貳零公克，餘重零點零壹零公克），沒
    收銷燬之。主刑部分應執行有期徒刑肆年。
二、犯罪事實要旨：
（一）甲○○前曾於民國84年2 月間，因違反麻醉藥品管理條
      例案件，經本院於84年3 月15日，以84年度易字第731 號
      判決，判處有期徒刑7 月，嗣提起上訴，經臺灣高等法院
      於84年7 月12日，以84年度上易字第2280號判決，撤銷原
      判決，判處有期徒刑7 月，嗣於84年8 月7 日確定；又
      於84年8 月間，因違反麻醉藥品管理條例案件，經本院於
      85年2 月7 日，以84年度易字第2771號判決，判處有期徒
      刑1 年，嗣於85年6 月20日確定；又於84年10月間，因
      違反藥事法案件，經本院於85年6 月24日，以84年度訴字
      第1174號判決，判處有期徒刑8 月確定，上開、案件
      之罪，並經定應執行刑為有期徒刑1 年6 月確定，並與
      案件之罪接續執行，於84年12月15日入監執行，並於86年
      4 月16日縮短刑期假釋付保護管束出監，嗣後經撤銷假釋
      ，餘殘刑有期徒刑7 月29日。又於86年8 月間，因違反
      麻醉藥品管理條例案件，經本院於86年10月30日，以86年
      度易字第1633號判決，判處有期徒刑8 月，嗣於86年11月
      25日確定；又於86年9 月間，因違反麻醉藥品管理條例
      案件，經本院於87年2 月20日，以86年度訴字第743 號判
      決，判處有期徒刑5 年4 月，嗣提起上訴，經臺灣高等法
      院於88年1 月21日，以87年度上訴字第1290號判決，撤銷
      原判決，判處有期徒刑5 年4 月，嗣於88年3 月4 日確定
      ，上開、案件之罪，並經定應執行刑為有期徒刑5 年
      10月確定；又於87年2 月間，因違反麻醉藥品管理條例
      案件，經本院於87年4 月28日，以87年度訴字第139 號判
      決，判處有期徒刑10月，嗣於87年5 月29日確定，上開
      、、案件之罪，並與、、案件之殘刑接續執行
      ，於87年4 月17日入監執行，並於91年8 月23日縮短刑期
      假釋付保護管束出監，嗣後經撤銷假釋，餘殘刑有期徒刑
      2 年4 月13日。又於93年2 月間，因贓物案件，經本院
      於93年11月5 日，以93年度竹北簡字第223 號判決，判處
      有期徒刑2 月，嗣於93年11月26日確定；又於93年3 月
      間，因竊盜案件，經本院於94年3 月15日，以93年度易字
      第505 號判決，判處有期徒刑1 年8 月，嗣於94年4 月4
      日確定，上開、案件之罪，並經定應執行刑為有期徒
      刑1 年9 月確定，嗣因減刑條例之施行，經本院以96年度
      聲減字第2148號裁定減刑及定應執行刑，上開、案件
      之罪定應執行刑為有期徒刑5 年6 月，上開案件之罪減
      為有期徒刑5 月，上開、案件之罪定應執行刑為有期
      徒刑1 年8 月確定。上開、案件之罪並與上開殘刑接
      續執行，於94年6 月9 日入監執行，並於97年12月27日縮
      刑期滿執行完畢。
（二）施用毒品部分：
  １、甲○○前於93年6 月間，因施用毒品案件，經本院以93年
      度毒聲字第193 號裁定送勒戒處所觀察、勒戒後，因認有
      繼續施用毒品之傾向，再經本院以93年度毒聲字第306 號
      裁定令入戒治處所施以強制戒治，於93年11月17日入所執
      行，經執行已滿6 月後，執行成效經評定合格，認無繼續
      強制戒治之必要，嗣於94年6 月9 日釋放執行完畢，並經
      臺灣新竹地方法院檢察署檢察官於94年6 月22日以94年度
      戒毒偵字第22號為不起訴處分確定。
  ２、甲○○不知警惕，又於98年7 月間，因施用第一級、第二
      級毒品案件，經本院於98年11月19日，以98年度審訴字第
      761 號判決，分別判處有期徒刑7 月、4 月、4 月，並經
      定應執行刑為有期徒刑1 年1 月，嗣於98年11月19日確定
      ，現正執行中。
  ３、甲○○竟不知警惕，又於98年8 月間，因竊盜、施用第二
      級毒品等案件，經本院於98年11月30日，以98年度審易字
      第641 號判決，分別判處有期徒刑7 月、3 月、3 月，並
      經定應執行刑為有期徒刑11月，嗣於98年11月30日確定，
      現正執行中。
  ４、甲○○仍不知警惕，於前開強制戒治處分執行完畢釋放後
      5 年內，復分別基於施用第一級、第二級毒品的犯罪意思
      ，於下列時間，分別為下列行為：
  (甲)、(1)基於施用第一級毒品海洛因的犯罪意思，於98年10月26
      日晚上6 、7 時許，在新竹縣湖口鎮往工業區方向行進中
      的車上，以將海洛因粉末摻入香煙內，再點火吸煙之方式
      ，施用第一級毒品海洛因1 次。(2)另基於施用第二級毒品
      甲基安非他命的犯罪意思，於98年10月25日晚上10時許，
      在桃園縣楊梅鎮的朋友住處，以將甲基安非他命置於玻璃
      球吸食器內，再以火燒烤，吸其煙霧之方式，施用第二級
      毒品甲基安非他命1 次。嗣於98年10月27日下午1 時30分
      許，經其同意採集尿液送驗，結果呈嗎啡、可待因陽性及
      安非他命、甲基安非他命陽性反應，始悉上情。
  (乙)、又另行起意，(3)復基於施用第一級毒品海洛因的犯罪意思
      ，於99年1 月28日下午2 時許，在新竹縣湖口鄉○○街之
      其友人李英峰不詳車號自用小客車內，以將海洛因粉末摻
      入香煙內，再點火吸煙之方式，施用第一級毒品海洛因1
      次。(4)另基於施用第二級毒品甲基安非他命的犯罪意思，
      於99年1 月27日下午某時許，在其位於新竹縣湖口鄉東興
      村12鄰39號之住處內，以將甲基安非他命置於玻璃球吸食
      器內，再以火燒烤，吸其煙霧之方式，施用第二級毒品甲
      基安非他命1 次。嗣為警於99年1 月28日下午5 時35分許
      ，在新竹縣湖口鄉○○街9 號逮捕通緝犯李英峰，並發現
      甲○○甫從李英峰所駕駛之車輛下車，經盤問後，在甲○
      ○身上扣得其所有的海洛因1 包毛重0.22公克（實稱毛重
      0.4050公克，淨重0.0350公克，取樣0.0020公克，餘重0.
      0330公克），經警採集其尿液送驗，結果呈嗎啡、可待因
      陽性及安非他命、甲基安非他命陽性反應，始悉上情。
  (丙)、又另行起意，(5)復基於施用第一級毒品海洛因的犯罪意思
      ，於99年2 月25日下午2 時許，在其位於新竹縣湖口鄉東
      興村12鄰39號之住處內，以將海洛因粉末摻入香煙內，再
      點火吸煙之方式，施用第一級毒品海洛因1 次。(6)另基於
      施用第二級毒品甲基安非他命的犯罪意思，於99年2 月25
      日晚上6 時許，在上開住處內，以將甲基安非他命置於玻
      璃球吸食器內，再以火燒烤，吸其煙霧之方式，施用第二
      級毒品甲基安非他命1 次。嗣為警持臺灣新竹地方法院檢
      察署檢察官核發之拘票，於99年2 月25日晚上8 時40分許
      ，在新竹縣湖口鄉○○路○ 段327 號前拘獲，並扣得其所
      有的甲基安非他命1 包毛重0.77公克（送驗淨重0.5417公
      克，驗餘淨重0.5402公克）、藥鏟1 支及夾鍊袋1 個，經
      警採集其尿液送驗，結果呈嗎啡陽性及安非他命、甲基安
      非他命陽性反應，始悉上情。
  (丁)、又另行起意，(7)復基於施用第一級毒品海洛因的犯罪意思
      ，於99年1 月4 日上午某時許，在其位於新竹縣湖口鄉東
      興村12鄰39號之住處內，以將海洛因粉末摻入香煙內，再
      點火吸煙之方式，施用第一級毒品海洛因1 次。(8)另基於
      施用第二級毒品甲基安非他命的犯罪意思，於99年1 月4
      日上午某時許，在上開住處內，以將甲基安非他命置於玻
      璃球吸食器內，再以火燒烤，吸其煙霧之方式，施用第二
      級毒品甲基安非他命1 次。嗣於99年1 月5 日下午4 時許
      ，在新竹縣湖口鄉○○路○ 段317 號為警查獲，經警採集
      其尿液送驗，結果呈嗎啡陽性及安非他命、甲基安非他命
      陽性反應，始悉上情。
  (戊)、又另行起意，(9)復基於施用第二級毒品甲基安非他命的犯
      罪意思，於99年1 月8 日下午某時許，在其位於新竹縣湖
      口鄉東興村12鄰39號之住處內，以將甲基安非他命置於玻
      璃球吸食器內，再以火燒烤，吸其煙霧之方式，施用第二
      級毒品甲基安非他命1 次。嗣於99年1 月9 日凌晨1 時許
      ，在新竹縣湖口鄉○○路○ 段與東興村15鄰路口處為警查
      獲，經警採集其尿液送驗，結果呈安非他命、甲基安非他
      命陽性反應，始悉上情。
（三）甲○○不知悔改，明知海洛因係具有成癮性、濫用性及對
      社會危害性，屬於毒品危害防制條例第2 條第2 項第1 款
      所列之第一級毒品，有害國民身心健康，不得非法持有，
      竟仍出於持有第一級毒品海洛因的犯罪意思，於99年1 月
      9 日凌晨0 時許，在新竹縣湖口鄉○○路湖口火車站某麵
      攤前，以新臺幣1,000 元之價格，向真實姓名年籍不詳綽
      號「瘦猴」之成年男子，購入第一級毒品海洛因1 包毛重
      0.24公克（實稱毛重0.2330公克，淨重0.0330公克，取樣
      0.0020公克，餘重0.0310公克），而非法持有之。嗣於99
      年1 月9 日凌晨1 時許，在新竹縣湖口鄉○○路○ 段與東
      興村15鄰路口處為警查獲，並扣得甲○○自車窗丟出之上
      開第一級毒品海洛因1 包，始悉上情。
三、處罰條文：
    毒品危害防制條例第10條第1 項、第2 項、第11條第1 項、
    第18條第1 項前段，刑法第11條、第47條第1 項、第51條第
    5 款、第38條第1 項第2 款。
四、協商判決除有刑事訴訟法第455 條之4 第1 項第1 款於本訊
    問程序終結前，被告撤銷協商合意或檢察官撤回協商聲請者
    ；第2 款被告協商之意思非出於自由意志者；第4 款被告所
    犯之罪非第455 條之2 第1 項所定得以協商判決者；第6 款
    被告有其他較重之裁判上一罪之犯罪事實者；第7 款法院認
    應諭知免刑或免訴、不受理者情形之一，及違反同條第2 項
    「法院應於協商合意範圍內為判決；法院為協商判決所科之
    刑，以宣告緩刑或2 年以下有期徒刑、拘役或罰金為限」之
    規定者外，檢察官與被告均不得上訴。
五、如有前項得上訴之情形，得自收受宣示判決筆錄送達之日起
    10日內，向本院提出上訴書狀，上訴於第二審法院。
中    華    民    國    99    年    5     月    21    日
                    刑事第九庭書  記  官      王思穎
                              審判長法官      馮俊郎
以上筆錄正本係照原本作成。
中    華    民    國    99    年    5     月    21    日
                              書  記  官      王思穎
附錄本案處罰實體法條全文：
＊毒品危害防制條例第10條第1 項、第2 項：
施用第一級毒品者，處6 月以上5 年以下有期徒刑。
施用第二級毒品者，處3 年以下有期徒刑。
＊毒品危害防制條例第11條第1 項：
持有第一級毒品者，處3 年以下有期徒刑、拘役或新臺幣5 萬元
以下罰金。

司法院資訊處製作；財團法人民間司法改革基金會備份。
